臺灣屏東地方法院刑事判決　　　　　　　　　　　　　九十三年度易字第五三八號
　　公　訴　人　臺灣屏東地方法院檢察署檢察官
　　被　　　告　乙○○　男　三.
右列被告因竊盜案件，經檢察官提起公訴（九十三年度偵字第三八００號），本院判
決如左：
    主      文
乙○○共同攜帶兇器竊盜，累犯，處有期徒刑拾月。
    事 　　 實
一、乙○○曾於民國八十二年間因違反麻醉藥品管理條例及煙毒等案件，經本院分別
    判處有期徒刑七月及三年六月確定，上開有期徒刑接續執行，於八十四年六月十
    三日縮短刑期假釋出監，復於八十五年間因煙毒案件，經本院判處有期徒刑三年
    一月確定，再於八十六年間因違反麻醉藥品管理條例案件，經本院判處有期徒刑
    十月確定，上開假釋並經撤銷，執行殘刑有期徒刑二年二月三十日，前述有期徒
    刑接續執行，於八十九年四月二十五日縮短刑期假釋出監，嗣於八十九年間再因
    施用毒品案件，經撤銷前開假釋，執行殘刑有期徒刑二年八月二十六日，於九十
    二年十一月十七日縮刑期滿執行完畢。詎其猶不知悔改，竟與甲○○（業經臺灣
    高等法院高雄分院審結）共同意圖為自己不法之所有，本於加重竊盜之犯意聯絡
    ，於九十三年四月十二日下午二時四十分許，由甲○○駕駛自用小貨車，搭載乙○○並攜帶甲○○向他人借得於客觀上足供兇器使用之乙炔切割器一組（包含氧
    氣一瓶、氫氣一瓶及切割活嘴一支），共同至屏東縣高樹鄉○○村○○路旁之泰
    山公墓，芝源號營造股份有限公司興建之納骨塔工地內（已停工），以所攜帶之
    乙炔切割器切割竊取該工地內之鋼筋，共計竊得鋼筋約二公噸，價值約新台幣（
    下同）三萬元，其中二支鋼筋並已搬至小貨車上，嗣於當日下午三時十分許，為
    警當場查獲，並扣得乙炔切割器一組。
二、案經屏東縣警察局里港分局報請臺灣屏東地方法院檢察署檢察官偵查起訴。
　　理　　　由
一、訊據被告矢口否認有何加重竊盜之犯行，辯稱：當天是證人甲○○找伊一起撿廢
    鐵，伊並未以乙炔切割器切割竊取該工地內之鋼筋云云。經查：
（一）右開事實，業據證人即查獲當時警員丁○○於本院審理時證稱：我們是據報到
      現場的，剛到時看到被告二人在樓上，現場有板模及壕溝，也有被告的小貨車
      在外面，有二支鐵在貨車上，切割器的線在地上，我們到樓上時，有二、三組
      鐵已經倒下來，有十幾支已經搬下來，外圍壕溝也有零零散散的，我們去看切
      割痕跡都是新的，我看到被告及證人甲○○二人都在二樓現場；乙炔切割器導
      管之長度足夠拉到上面去切割；該工地是露天的，如果隔夜鋼筋即會氧化，伊
      看的時候完全沒有氧化，是新的痕跡；該工地雖已停工，但有圍起來，從大門
      進去到工地還有一百公尺，需開門才能進去等語（見本院卷第八十七頁至第八
      十九頁）甚詳，核與該工地負責人戊○○於警詢時指述：該工地現場有圍柵及
      大門，有將門關閉但沒上鎖，而工地內之鋼筋是大樓結構體之柱筋，已組立完
      成目前停工中，失竊之鋼筋號數為十分鋼筋，數量為三柱已遭切割，共約二噸
      價值約三萬元等語（見警卷第七頁反面）大致相符。此外，復有扣案之乙炔切
      割器一組、贓物認領保管單一紙、現場照片八幀在卷可證。是以，該工地現場
      內之失竊鋼筋確係於當日始遭切割，且非屬他人廢棄不要之物，應無疑義。再
      參以被告於警、偵訊及本院審理中均供稱：「工地現場的門是開著，是伊與甲○○進去後，由伊將門關上」等語（見警卷第三頁反面至第四頁、偵卷第十五
      頁至第十六頁、本院卷三十五頁、第八十二頁），足認被告對於該工地現場內
      之鋼筋並非廢鐵之情，應知之甚詳，否則，被告何需於進入工地後，即將工地
      現場大門關上以掩人耳目。因此，被告與證人甲○○應係本於竊取鋼筋之犯意
      聯絡，始進入該工地現場，已灼然甚明。
（二）被告雖辯稱：證人丁○○之證述均係其同事看到的，所述不實在云云。經查，
      證人丁○○於本院審理時所述：當天伊同事藍文和有摸鋼筋之溫度，並說溫度
      蠻高的等語，固屬傳聞證據，不得做為裁判之基礎。然證人丁○○與藍文和據
      報到達現場時，固係由藍文和先進去，證人丁○○看管小貨車，但後來藍文和
      確定被告等二人都在樓上後，即叫其上去，因此，有看到被告與證人甲○○都
      在二樓現場及現場鋼筋完全沒有氧化現象等情，已據其證述甚明（見本院卷第
      八十七頁、第八十九頁），是以，證人丁○○其後既已進入工地現場，則其目
      睹鋼筋無氧化現象後所為切割痕跡屬新痕跡之證述，即非傳聞證據，自得採為
      裁判之依據。又證人丁○○上開證詞係其依職權偵查後所得之結論，且已經具
      結以擔保其陳述之憑信性，自可採信。是被告上開所辯，尚不足採。
（三）至同案被告甲○○雖到庭證稱：當天伊是找被告要去里港還切割器，係由九如
      從鹽埔過去高樹鄉那邊撿鐵，大約下午二點四十分到達；車上的鐵條是伊撿的
      ，切割器都放在車上，並無以切割器切割鋼筋，因為要把鐵放到車上去，才會
      將切割器的導管放在地上；當時被告拿一瓶保力達，不知道在做什麼云云。然
      查，屏東縣九如鄉再過去即屏東縣里港鄉，為證人甲○○所不爭執，是證人甲○○既要載切割器去里港鄉還人，衡情，其應會直接前往里港鄉，方屬合理，
      然其竟捨近求遠先繞路到高樹鄉撿鐵，豈不可疑；且依現場照片觀之，證人甲○○係開小貨車前去工地現場，車上除放置乙炔切器一組外，並未再堆放其他
      物品，車上尚有很大的空間，自無因放置鋼筋而有將切割器導管移置車外之必
      要，顯見，證人甲○○為竊取該工地現場內之鋼筋，確有使用切割器導管切割
      之情，並無疑義；又本件查獲時間係當日下午三時十分許，與證人甲○○所陳
      ：約下午二時四十分到達該工地之時間，其間相距不逾三十分鐘，而現場遭竊
      之鋼筋達二噸之多，且有十幾支已經搬下來，外圍壕溝也有零零散散的之情，
      已如前述，是倘無被告之參與，以證人甲○○獨自一人之能力，理應無法於短
      短三十分鐘內將之完成，況被告與證人甲○○本即基於竊盜之犯意始至該工地
      現場，若謂被告全然無任何竊取鋼筋之舉動，熟人能信，是證人甲○○上開所
      證，均與事實不符，自不可遽採。
（五）綜上所述，本件事證明確，被告犯行已堪認定。
二、查刑法第三百二十一條第一項第二款所謂之「兇器」，其種類並無限制，凡足以
    對人身造成危險者，均屬之；而攜帶兇器竊盜，祗須行竊時攜帶具有危險性之兇
    器為已足，行為人是否有以之為行兇之意圖或以該兇器直接進行竊盜行為，均在
    所不問。本件被告持以竊取鋼筋之乙炔切割器，操作時可點燃切割鐵片、鋼板等
    金屬物品，至為鋒利，倘持之行兇，足以對人之身體、生命、安全造成威脅，自
    屬兇器無訛。核被告所為，係犯刑法第三百二十一條第一項之攜帶兇器竊盜既遂
　　罪。被告與證人甲○○二人間有犯意聯絡與行為分擔，為共同正犯。又被告曾於
  　八十二年間因違反麻醉藥品管理條例及煙毒等案件，經本院分別判處有期徒刑七
    月及三年六月確定，上開有期徒刑接續執行，於八十四年六月十三日縮短刑期假
    釋出監，復於八十五年間因煙毒案件，經本院判處有期徒刑三年一月確定，再於
    八十六年間因違反麻醉藥品管理條例案件，經本院判處有期徒刑十月確定，上開
    假釋並經撤銷，執行殘刑有期徒刑二年二月三十日，前述有期徒刑接續執行，於
    八十九年四月二十五日縮短刑期假釋出監，嗣於八十九年間再因施用毒品案件，
    經撤銷前開假釋，執行殘刑有期徒刑二年八月二十六日，於九十二年十一月十七
    日縮刑期滿執行完畢，此有臺灣屏東地方法院檢察署刑案資料查註紀錄表及臺灣
    高等法院被告全國前案紀錄表各一份在卷可按，其受有期徒刑之執行完畢後，五
　　年之內再犯有期徒刑以上之本罪，為累犯，應依法加重其刑。爰審酌被告素行非
　  佳，攜帶兇器行竊，對人民生命、財產造成嚴重侵害、犯罪後猶飾詞矯辯，態度
    不佳、竊得之財物價值僅三萬元及均已返還等情，量處如主文所示之刑。又扣案
    之乙炔切割器一組，雖係供被告犯罪所用之物，惟並非被告所有，已如前述，爰
    不併為沒收之諭知。
據上論斷，應依刑事訴訟法第二百九十九條第一項前段，刑法第二十八條、第三百二
十一條第一項第三款、第四十七條，判決如主文。
本案經檢察官丙○○到庭執行職務。
中　　　華　　　民　　　國　　九十四　　年　　　二　　　月　　 十八 　　日
                                      臺灣屏東地方法院刑事第二庭
                                          審判長法　官  黃國永
                                                法　官  余德正
　　　                                          法  官  蘇碧珠
右正本證明與原本無異。
如不服本判決應於收受本判決送達後十日內向本院提出上訴書狀，其未敘述上訴理由
者，並得於提起上訴後十日內向本院補提理由書狀（均須按他造當事人之人數附繕本
 ）「切勿逕送上級法院」
                                          　　　書記官  王秋淑
中　　　華　　　民　　　國　　九十四　　年　　　二　　　月　　二十一　　日
附錄本判決論罪科刑法條全文
中華民國刑法第三百二十一條：
犯竊盜罪而有左列情形之一者，處六月以上、五年以下有期徒刑：
一  於夜間侵入住宅或有人居住之建築物、船艦或隱匿其內而犯之者。
二  毀越門扇、牆垣或其他安全設備而犯之者。
三  攜帶兇器而犯之者。
四  結夥三人以上而犯之者。
五  乘火災、水災或其他災害之際而犯之者。
六  在車站或埠頭而犯之者。
前項之未遂犯罰之。
